臺灣彰化地方法院刑事判決　　　　　　　　　　　　　九十三年度易字第一三六號
　　公　訴　人　臺灣彰化地方法院檢察署檢察官
　　被　　　告　乙○○
右列被告因詐欺案件，經檢察官提起公訴（九十三年度偵字第三三號），本院判決如
左：
    主      文
乙○○連續意圖為自己不法之所有，以不正方法由自動付款設備取得他人之物，處有
期徒刑月，如易科罰金，以佰元折算壹日。
    事      實
一、乙○○與丙○○原為男女朋友關係，二人於民國九十二年十一月十七日相約在乙
    ○○住處見面。乙○○因缺錢花用，竟未經許可擅自打開丙○○之皮包，見皮包
    內有丙○○向中國國際商業銀行申領之提款卡及密碼（提款卡帳號為00000
    000000號），即基於意圖為自己不法所有之概括犯意，先後於附表所示之
    時、地前往自動櫃員機，以該張提款卡及密碼提領存款，事畢則將提款卡放回皮
    包內以掩飾犯行。嗣丙○○前往銀行提款時，發現存款短少而報警處理，始查悉
    上情。
二、案經丙○○訴由彰化縣警察局員林分局報請台灣彰化地方法院檢察署檢察官偵查
    起訴。
    理      由
一、訊據被告乙○○固坦承於附表所示之時、地，持告訴人丙○○之提款卡提領現金
    ，惟矢口否認係以不正方法所取得，辯稱是向告訴人借款，事先已徵得告訴人之
    同意云云。經查：右述犯罪事實，業據告訴人丙○○到庭證述詳實，其證稱原本
    以為提款卡磁條遭人側錄盜領，才報警處理，當時並不知道係被告所為，此有告
    訴人於九十二年十一月二十一日向警方報案時所製作之警詢筆錄可資參佐，再依
    警方向金融機關調取之監視錄影內容，均顯示提款人為被告本人無訛，亦有翻拍
    照片三張在卷可稽。另依卷附之跨行交易提款查詢資料，可知被告於九十二年十
    一月十七日第一次提款前，曾先查詢存款餘額，倘若被告是經告訴人同意借款後
    才前往提款，應不致多此一舉，且被告與告訴人原為男女朋友關係，本無任何嫌
    隙，係因發生本案而分手，亦為告訴人與被告對質時證述在卷，兼衡告訴人向警
    方報案時尚稱不知何人盜領，已如前述，應認其並無任意攀誣被告之理，是其證
    稱未同意借款等情堪以採信。綜上，被告所辯顯係事後卸責之詞，不足採信，本
    件事證明確，被告犯行堪以認定。
二、核被告所為，係犯第三百三十九條之二第一項「以不正方法由自動付款設備取得
    他人之物」罪。被告先後三次犯行，時間緊接，犯罪構成要件相同，顯係基於概
    括之犯意反覆為之，為連續犯，應論一罪，並依法加重其刑。爰審酌被告有施用
    毒品之前案紀錄（參見卷附台灣高等法院被告全國前案紀錄表），素行非佳，其
    以提款卡盜領現金新台幣一萬五千元，迄今未返還告訴人，及二人原為男女朋友
    之生活關係，暨被告始終否認犯行，態度欠佳等一切情狀，量處如主文所示之刑
    ，並諭知易科罰金之折算標準，以示懲戒。
據上論斷，應依刑事訴訟法第二百九十九條第一項前段，刑法第五十六條、第三百三
十九條之二第一項、第四十一條第一項前段，罰金罰鍰提高標準條例第二條，判決如
主文。
本案經檢察官甲○○到庭執行職務。
中      華      民      國      九十三      年      五    月    十八    日
                                臺灣彰化地方法院刑事第三庭
                                    審判長法官  余  仕  明
                                    法      官  游  秀  雯
                                    法      官  黃  玉  齡
右正本證明與原本無異。
如不服本判決，應於判決送達後十日內向本院提出上訴狀( 須附繕本 )。
告訴人或被害人對於判決如有不服具備理由請求檢察官上訴者，其上訴期間之計算係
以檢察官收受判決正本之日期為準。
                                    法院書記官  許  騰  云
中      華      民      國      九十三      年      五    月    二十四  日
附表
┌──┬────────────┬──────────────────┬─────┐
│編號│   提  款  時  間       │  提  款  地  點                    │ 提款金額 │
│    │                        │                                    │（新台幣）│
├──┼────────────┼──────────────────┼─────┤
│ 一 │九十二年十一月十七日二十│彰化縣花壇鄉○○村○○路○段九一之一│二千元    │
│    │時十八分                │號旁之自動櫃員機（由第一銀行裝設）  │          │
├──┼────────────┼──────────────────┼─────┤
│ 二 │九十二年十一月十八日十九│彰化縣大村鄉大村郵局大村分部所設之自│三千元    │
│    │時二十分                │動櫃員機                            │          │
├──┼────────────┼──────────────────┼─────┤
│ 三 │九十二年十一月二十日十九│彰化縣花壇鄉○○村○○路○段九一之一│一萬元    │
│    │時四十三                │號旁之自動櫃員機（由第一銀行裝設）  │          │
└──┴────────────┴──────────────────┴─────┘
如不服本判決，應於判決送達後十日內，向本院提出上訴狀（須附繕本），上訴於台
灣高等法院台中分院。
告訴人或被害人對於判決如有不服具備理由請求檢察官上訴者，其上訴期間之計算係
以檢察官收受判決正本之日為準。
附錄本案論罪科刑法條全文：
中華民國刑法第三百三十九條之二第一項
意圖為自己或第三人不法之所有，以不正方法由自動付款設備取得他人之物者，處三
年以下有期徒刑、拘役或一萬元以下罰金。
